# 关于政府拨款

提问人：709046552 时间：2018-07-25 17:36:13
陈版，我公司收到政府财政拨款，用于具体项目支出，请问这笔款按收入核算还是政府补助核算？

回答人：chenyiwei
请把具体业务背景说清楚，特别是：该拨款是否能够涵盖对应的项目支出并使本企业从中获取合理利润？该支出是否可形成本企业可从中获益的资产或费用性支出（即，资产或费用性支出的获益对象是否为本企业自身）？对这些支出所形成的资产（如有），本企业能否主导其使用并享有或承担其相关的收益和风险？

提问人：709046552 时间：2018-07-25 21:41:41
具体业务就是，我公司编制支出预算申请财政拨款，比如预算 100 万，就申请 100 万元财政拨款，款项用于节目宣传制作、宣传国情等，然后在境外播放。具体预算内容包括人工成本、固定资产采购、日常发生与项目相关的费用。

回答人：chenyiwei
如果是政府委托的，且除了该 100 万拨款以外无其他收益来源的，则作为营业收入；如果是本企业发起的项目，制作的节目版权归本企业，本企业还可以获取版权授权等收入的，则属于政府补助。